## Введение {.unnumbered}

Данный спринт основан на материалах для курса Анализа данных для лингвистов, Школа лингвистики НИУ ВШЭ.

Я ожидаю, что участники будут повторять за мной в RStudio c уже установленным R. Однако, если R не Ваш основной язык (а RStudio не Ваш основной IDE), то можете использовать альтернативы:

- Positron --- альтернативный RStudio IDE
- posit.cloud --- облачный вариант RStudio
- jupyter-ноутбуки
- Google Colab

К сожалению, сейчас можно столкнуться с тем, что пакеты в России c зеркала по-умолчанию не скачиваются. Их нужно поменять:

::: {.panel-tabset}

### Для обычных пользователей

Можно перед каждой установкой пакетов (один раз за сессию) поменять зеркало

```{r, eval=FALSE}
options(repos="https://mirror.truenetwork.ru/CRAN/")
```

### Для более продвинутых пользователей

Можно прописать `options(repos="https://mirror.truenetwork.ru/CRAN/")` в файле `.Rprofile`. Если Вы не знаете, где он у Вас живет, можно открыть его командой:

```{r, eval=FALSE}
usethis::edit_r_profile()
```

:::


## Используемые пакеты

```{r}
packageVersion("tidyverse")
packageVersion("fitdistrplus")
packageVersion("ggeffects")
packageVersion("rstan")
packageVersion("brms")
packageVersion("tidybayes")
```
